臺灣臺中地方法院刑事判決　　　　　　　94年度訴字第3696號
公　訴　人　臺灣臺中地方法院檢察署檢察官
被　　　告　甲○○
　　　　　　　　　　（另案在臺灣臺中監獄執行中）
上列被告因違反毒品危害防制條例案件，經檢察官提起公訴（94
年度毒偵字第5783號），經本院合議庭裁定改依簡式審判程序審
理，判決如下：
    主    文
甲○○連續施用第一級毒品，累犯，處有期徒刑壹年。
    犯罪事實
一、甲○○前於民國八十三年間，因違反肅清煙毒條例及麻醉藥
    品管理條例案件，經臺灣高等法院臺中分院以八十三年度上
    訴字第四二五七號，分別判處有期徒刑二年六月、七月，應
    執行有期徒刑二年九月確定。於八十四年間，復因違反肅清
    煙毒條例及麻醉藥品管理條例案件，經臺灣高等法院臺中分
    院以八十五年度上訴字第一一一三號，分別判處有期徒刑三
    年四月、七月，應執行有期徒刑三年六月確定。甲○○入監
    接續執行前開二個有期徒刑，於八十七年十月二十日假釋付
    保護管束（原至九十年三月二十日保護管期滿）。惟於八十
    九年間（即前開假釋期間），復因施用毒品案件，經本院以
    八十九年度毒聲字第七六一號裁定送觀察、勒戒後，認有繼
    續施用毒品之傾向，經本院以八十九年度毒聲字第一三○一
    號裁定令入戒治處所施以強制戒治，於九十年二月十八日強
    制戒治執行完畢釋放後，於同日入監執行經撤銷假釋後之殘
    刑二年五月，並於九十二年五月二日執行完畢。前開施用毒
    品部分，則經臺灣臺中地方法院檢察署檢察官於九十年五月
    九日，以九十年度戒毒偵字第二○六號為不起訴處分。復於
    九十四年間，因施用毒品案件，經本院以九十四年度訴字第
    一二○○號，就施用第一級毒品部分，判處有期徒刑一年三
    月，就施用第二級毒品部分，判處有期徒刑九月，應執行有
    期徒刑一年十月確定（尚未執行完畢）。詎仍不知悔改，於
    強制戒治執行完畢釋放後五年內，復基於施用第一級毒品海
    洛因之概括犯意，於九十四年八月十七日、同月二十日，在
    臺中市○區○○里○○○街一三三號住處，以將海洛因摻入
    香菸內點燃吸食之方式，連續施用第一級毒品海洛因二次。
    嗣因另案通緝，於九十四年八月二十四日中午十二時許，在
    上開住處，為警緝獲，經警採尿而查知上情。
二、案經臺中市警察局第一分局報告臺灣臺中地方法院檢察署檢
    察官偵查起訴。
    理    由
一、上開犯罪事實，業據被告甲○○坦承不諱，且被告前揭為警
    查獲時所採集之尿液，經送檢驗之結果，確呈嗎啡之陽性反
    應，有中山醫學大學附設醫院藥物濫用檢測中心尿液檢驗報
    告乙紙在卷可稽，足見被告上開自白確與事實相符。被告前
    於八十九年間，因施用毒品案件，經本院以八十九年度毒聲
    字第七六一號裁定送觀察、勒戒後，認有繼續施用毒品之傾
    向，經本院以八十九年度毒聲字第一三○一號裁定令入戒治
    處所施以強制戒治，於九十年二月十八日強制戒治執行完畢
    釋放，經臺灣臺中地方法院檢察署檢察官於九十年五月九日
    ，以九十年度戒毒偵字第二○六號為不起訴處分，有臺灣高
    等法院被告全國前案紀錄表、臺灣臺中地方法院檢察署刑案
    查註紀錄表、全國施用毒品紀錄表、本院九十四年度訴字第
    一二○○號宣示判決筆錄各乙份在卷可憑，則被告於前案強
    制戒治執行完畢釋放後，五年內再行施用第一級毒品。是本
    件事證明確，被告犯行洵堪認定，應予依法論科。
二、查海洛因係屬毒品危害防制條例第二條第二項第一款所稱之
    第一級毒品。是核被告所為，係犯毒品危害防制條例第十條
    第一項之施用第一級毒品罪。其持有第一級毒品之低度行為
    應為施用第一級毒品之高度行為所吸收，爰不另論罪。被告
    先後二次施用第一級毒品之犯行，時間緊接，所犯構成要件
    相同，顯係基於概括之犯意反覆為之，屬連續犯，應論以一
    罪，並依法加重其刑。再被告前於八十三年間，因違反肅清
    煙毒條例及麻醉藥品管理條例案件，經臺灣高等法院臺中分
    院以八十三年度上訴字第四二五七號，分別判處有期徒刑二
    年六月、七月，應執行有期徒刑二年九月確定。於八十四年
    間，復因違反肅清煙毒條例及麻醉藥品管理條例案件，經臺
    灣高等法院臺中分院以八十五年度上訴字第一一一三號，分
    別判處有期徒刑三年四月、七月，應執行有期徒刑三年六月
    確定。甲○○入監接續執行前開二個有期徒刑，於八十七年
    十月二十日假釋付保護管束（原至九十年三月二十日保護管
    期滿）。惟於八十九年間（即前開假釋期間），復因施用毒
    品案件，違反保護管束情節重大，前開假釋經撤銷，入監執
    行殘刑二年五月，於九十二年五月二日執行完畢，有臺灣高
    等法院被告全國前案紀錄表、臺灣臺中地方法院檢察署刑案
    資料查註紀錄表各乙份附卷可參，其受有期徒刑之執行完畢
    ，五年以內再犯有期徒刑以上之罪，為累犯，應依刑法第四
    十七條之規定，加重其刑，並遞加重之。爰審酌被告前因施
    用毒品犯行，經強制戒治後，並經論罪科刑後，猶故態復萌
    ，再施用毒品不輟，無視於毒品對於自身健康之戕害及國家
    對於杜絕毒品犯罪之禁令，惡性非輕，然考量被告犯後坦承
    犯行，態度良好，且本次僅施用海洛因二次，即為警查獲，
    施用之時間不長等一切情狀，量處如主文所示之刑，以示懲
    儆。
據上論斷，應依刑事訴訟法第二百七十三條之一第一項、第二百
九十九條第一項前段，毒品危害防制條例第十條第一項，刑法第
十一條前段、第五十六條、第四十七條，判決如主文。
中　　華　　民　　國　　94　　年　　12　　月　　16　　日
                        臺灣臺中地方法院刑事第五庭
                  　　　        法  官  劉麗瑛
上正本證明與原本無異。
如不服本判決，應於送達後十日內向本院提出上訴狀（須附繕本
），上訴於臺灣高等法院臺中分院。
                                書記官  游智凱
中　　華　　民　　國　　94　　年　　12　　月　　16　　日
附錄論罪科刑法條
毒品危害防制條例第十條第一項
施用第一級毒品者，處六月以上五年以下有期徒刑。
